臺灣雲林地方法院刑事判決　　　　　　　 99年度易字第757號
公　訴　人　臺灣雲林地方法院檢察署檢察官
被　　　告　吳建春
　　　　　　黃文豐
上列被告等因贓物等案件，經檢察官提起公訴（99年度偵字第59
59號），被告等二人於準備程序進行中，均就被訴事實為有罪之
陳述，本院改行簡式審判程序審理，判決如下：
    主  文
吳建春犯竊盜罪共參罪，均累犯，各處有期徒刑肆月，如易科罰
金，均以新臺幣壹仟元折算壹日。應執行有期徒刑玖月，如易科
罰金，以新臺幣壹仟元折算壹日。
黃文豐搬運贓物共貳罪，均累犯，各處有期徒刑參月，如易科罰
金，均以新臺幣壹仟元折算壹日。應執行有期徒刑肆月，如易科
罰金，以新臺幣壹仟元折算壹日。
    事  實
一、吳建春曾於民國95年間因詐欺案件，經本院以93年度易字第
    373 號判決有期徒刑6 月確定，嗣於95年6 月20日易科罰金
    執行完畢；黃文豐曾於97年間因竊盜案件，經本院以97年度
    港簡字第155 號判決5 月確定，嗣於99年2 月22號執行完畢
    。詎吳建春、黃文豐2 人均不知悔改，吳建春基於意圖為自
    己不法所有之犯意；而黃文豐則基於搬運贓物之犯意，2 人
    於下述時、地為分別竊盜、搬運贓物之行為：(一)、吳建春基
    於意圖為自己不法所有之單一犯意，於99年11月23日9 時許
    ，在雲林縣四湖鄉○○段地號565-000 號及602 號二處接續
    徒手竊取陳塗城所有之「預鑄護坡塊模具」共21座，得手後
    邀其友人黃文豐載運至資源回收場變賣。黃文豐亦明知上開
    21座「預鑄護坡塊模具」均係來源不明之贓物，竟基於搬運
    贓物之單一犯意，於同日稍後10時許，與駕駛車號5950-YF
    自用小貨車附載有上開「預鑄護坡塊模具」之吳建春同至雲
    林縣四湖鄉○○村○○路101 巷12弄18號對面空地陳和南之
    「建宏資源回收場」共3 次，到場後均由黃文豐協助吳建春
    將上開「預鑄護坡塊模具」接續搬運下車販賣予不知情之陳
    和南，3 次變賣所得之價金共為新臺幣（下同）6615元，嗣
    該6615元為吳建春購酒後與黃文豐共同飲用殆盡。(二)、吳建
    春另基於意圖為自己不法所有之單一犯意，於99年11月23日
    16 時 許，在雲林縣四湖鄉○○段地號565-000 號及602 號
    二處接續徒手竊取陳塗城所有之「預鑄護坡塊模具」共6 座
    ，得手後邀黃文豐載運至資回收場變賣。黃文豐亦明知上開
    6 座「預鑄護坡塊模具」均係來源不明之贓物，竟基於搬運
    贓物之犯意，於同日稍後17時許，與駕駛上開自用小貨車附
    載有上開6 座「預鑄護坡塊模具」之吳建春同至雲林縣口湖
    鄉頂湖村頂湖14號之「侑億資源回收場」，到場後均由黃文
    豐協助吳建春將上開6 座「預鑄護坡塊模具」接續搬運下車
    販賣予不知情之「侑億資源回收場」會計林鳳美，變賣所得
    之價金為4560元，嗣該4560元為吳建春購酒後與黃文豐共同
    飲用殆盡。(三)、吳建春復另基於意圖為自己不法所有之單一
    犯意，於99年11月24日11時許，在雲林縣四湖鄉○○段地號
    565- 000號及602 號二處接續徒手竊取陳塗城所有之「預鑄
    護坡塊模具」共5 座。嗣於同日14時50分許，吳建春駕駛上
    開自用小貨車附載上開5 座「預鑄護坡塊模具」前往資源回
    收場變賣時，在雲林縣口湖鄉○○村○○路61巷1 號前為警
    當場查獲而扣得上開32座陳塗城所有之「預鑄護坡塊模具」
    ，並循線查獲上開(一)、(二)之事實等情。
二、案經陳塗城訴由雲林縣警察局北港分局報請臺灣雲林地方法
    院檢察署檢察官偵查起訴。
    理  由
甲、程序部分：
    被告吳建春、黃文豐所犯均係死刑、無期徒刑、最輕本刑為
    3 年以上有期徒刑以外之罪，其等2 人均於準備程序就前揭
    被訴事實為有罪之陳述，經告知簡式審判程序之旨，並聽取
    其等2 人與公訴人之意見後，本院認無不得或不宜改依簡式
    審判程序進行之處，爰依刑事訴訟法第273 條之1 第1 項，
    裁定由受命法官獨任進行簡式審判程序。
乙、實體部分：
一、訊據被告吳建春對上開(一)、(二)、(三)之竊盜犯罪事實、黃文豐
    對上開(一)、(二)之搬運贓物犯罪事實，均坦承不諱，核與證人
    陳塗城於警詢中；陳和南、林鳳美於警詢、偵查中證述之情
    節相符，並有收受物品、舊貨、五金廢料或廢棄物登記表、
    扣押物品目錄表、贓物認領保管單、查獲現場照片在卷可稽
    ，足以佐證被告等二人上開之自白均與事實相符。綜上，本
    件事證明確，被告吳建春、黃文豐等二人之上開竊盜、搬運
    贓物犯行，均洵堪認定，應依法論科。
二、核被告吳建春3 次所為，均係犯刑法第320 條第1 項之竊盜
    罪；被告黃文豐2 次所為，均係犯刑法第349 條第2 項之搬
    運贓物罪。又被告吳建春於上開3 次竊盜犯行及被告黃文豐
    於上開犯罪事實(一)之搬運贓物犯行中，均有二次以上之接續
    竊盜、搬運贓物行為，惟被告吳建春、黃文豐等二人均係基
    於單一之竊盜、搬運贓物犯意，於密接之時間、地點接續所
    為，應依接續犯之法理，各僅論以一罪。另被告吳建春上開
    3 次竊盜犯行、被告黃文豐上開2 次搬運贓物犯行，均犯意
    個別，行為互殊，均應予以分論併罰。末查被告等二人均有
    如事實欄所載經有期徒刑執行完畢之前科紀錄，此有臺灣高
    等法院被告前案紀錄表2 份在卷可憑，其等二人均受有期徒
    刑執行完畢後，5 年以內故意再犯本件有期徒刑以上之罪，
    均為累犯，均依刑法第47條第1 項規定，於其所犯之各罪，
    各予以加重其刑。爰審酌被告等二人均有構成累犯之前科已
    如前述，仍不知檢點行徑，貪圖小利，數次竊取他人之物、
    搬運被告吳建春偷來之贓物，並將之變賣花用一空，造成告
    訴人受有損害，及犯後均坦承犯罪，態度尚稱良好，惟迄今
    尚未賠償告訴人分文（但告訴人以領回贓物）等犯罪之動機
    、目的、手段及造成之損害等一切情狀，各量處如主文所示
    之刑，並各諭知易科罰金之折算標準，再各定其應執行之刑
    ，並各諭知易科罰金之折算標準（被告吳建春所定之應執行
    刑雖逾有期徒刑6 月，但因其數罪併罰之3 罪所處之刑，均
    得易科罰金，依刑法第41條第8 項規定其所定之逾有期徒刑
    6 月之應執行刑仍得易科罰金，附此敘明）如主文。
據上論斷，依刑事訴訟法第273 條之1 第1 項、第299 條第1 項
前段，刑法第320 條第1 項、第349 條第2 項、第41條第1 項前
段、第8 項、第47條第1 項、第51條第5 款，刑法施行法第1 條
之1 ，判決如主文。
本案經檢察官江柏青到庭執行職務。
中    華    民    國   100    年    1     月    26    日
                  刑事第五庭  法  官  張文俊
以上正本證明與原本無異。
如不服本判決，應於收受送達後10日內，向本院提出上訴書狀，
並應敘述具體理由；其未敘述上訴理由者，應於上訴期間屆滿後
20日內向本院補提理由書（均須按他造當事人之人數附繕本），
「切勿逕送上級法院」。告訴人或被害人如對於本判決不服者，
應具備理由請求檢察官上訴，其上訴期間之計算係以檢察官收受
判決正本之日期為準。
                              書記官  金雅芳
中    華    民    國   100    年    1     月    26    日
附錄本案論罪科刑法條全文
中華民國刑法第320條
（普通竊盜罪、竊佔罪）
意圖為自己或第三人不法之所有，而竊取他人之動產者，為竊盜
罪，處5 年以下有期徒刑、拘役或5 百元以下罰金。
意圖為自己或第三人不法之利益，而竊佔他人之不動產者，依前
項之規定處斷。
前二項之未遂犯罰之。
中華民國刑法第349條
（普通贓物罪）
收受贓物者，處3 年以下有期徒刑、拘役或5 百元以下罰金。
搬運、寄藏、故買贓物或為牙保者，處5 年以下有期徒刑、拘役
或科或併科1 千元以下罰金。
因贓物變得之財物，以贓物論。